---
title: "cam2model workflow"
output: rmarkdown::html_vignette
vignette: >
  %\VignetteIndexEntry{cam2model workflow}
  %\VignetteEngine{knitr::rmarkdown}
  %\VignetteEncoding{UTF-8}
---

```{r, include = FALSE}
knitr::opts_chunk$set(collapse = TRUE, comment = "#>")
```

# Objetivo

Esta guía documenta un flujo end-to-end para preparar datos de cámaras trampa:

`rename_images() -> process_metadata() -> generate_plot() (opcional) -> process_training_images() -> copy_in_batches()`.

# Tabla de entrada/salida/artefactos por etapa

| Etapa | Entrada mínima | Salida en memoria | Artefactos en disco |
|---|---|---|---|
| `rename_images()` | `input_dir` con imágenes | tibble de resultados (o lista con `plan` + `result`) | crea carpeta de sitio y copia archivos renombrados |
| `process_metadata()` | carpeta con imágenes renombradas | tibble de metadatos | escribe CSV de metadatos |
| `generate_plot()` | data frame + columnas para estética | objeto `ggplot` | ninguno |
| `process_training_images()` | CSV con `Directory`, `FileName` | tibble de muestra | crea `dest_dir`, escribe CSV de muestra y CSV de anotación, copia opcional |
| `copy_in_batches()` | data frame con `id`, `path` | data frame de reporte | crea carpetas por lote y copia (o simulación con `dry_run`) |

# Pipeline reproducible con rutas temporales

```{r}
library(cam2model)

# Rutas temporales
raw_dir <- tempfile("cam2model_raw_")
renamed_dir <- tempfile("cam2model_renamed_")
train_dir <- tempfile("cam2model_train_")
batch_dir <- tempfile("cam2model_batches_")

dir.create(raw_dir, recursive = TRUE)
dir.create(renamed_dir, recursive = TRUE)
dir.create(train_dir, recursive = TRUE)

# NOTA: rename_images() y process_metadata() requieren imágenes reales (EXIF).
# Este ejemplo mantiene esas llamadas como referencia y usa un flujo sintético
# para etapas posteriores.

# renamed <- rename_images(
#   input_dir = raw_dir,
#   output_dir = renamed_dir,
#   site_name = "demo_site"
# )

# metadata <- process_metadata(
#   output_dir = renamed_dir,
#   output_file = "metadata.csv",
#   UserComment = FALSE
# )

# ------------------------------------------------------------------
# Metadatos mínimos sintéticos para demostrar process_training_images()
# ------------------------------------------------------------------
src_dir <- tempfile("cam2model_src_")
dir.create(src_dir, recursive = TRUE)

img1 <- file.path(src_dir, "img1.jpg")
img2 <- file.path(src_dir, "img2.jpg")
writeBin(charToRaw("x"), img1)
writeBin(charToRaw("y"), img2)

metadata_tbl <- data.frame(
  Directory = c(src_dir, src_dir),
  FileName = c("img1.jpg", "img2.jpg"),
  File_hour = c(9, 14),
  stringsAsFactors = FALSE
)
metadata_csv <- tempfile("cam2model_metadata_", fileext = ".csv")
readr::write_csv(metadata_tbl, metadata_csv)

sampled <- process_training_images(
  metadata_file = metadata_csv,
  dest_dir = train_dir,
  output_sample_file = "sampled_images.csv",
  output_annotation_file = "annotation_data.csv",
  sample_proportion = 1,
  copy_images = FALSE,
  show_progress = FALSE
)

sampled
```

# Plot opcional

```{r}
plot_data <- data.frame(
  Image_dttm = as.POSIXct("2024-08-01 00:00:00", tz = "UTC") + 0:3 * 3600,
  bLuma = c(120, 130, 125, 140),
  Camera = c("C1", "C1", "C2", "C2")
)

generate_plot(
  processed_metadata = plot_data,
  x = Image_dttm,
  y = bLuma,
  color = Camera,
  facets = Camera
)
```

# Copia por lotes (simulación)

```{r}
batch_report <- copy_in_batches(
  df = data.frame(
    id = sprintf("img_%03d", seq_len(nrow(sampled))),
    path = sampled$file_path,
    stringsAsFactors = FALSE
  ),
  output_dir = batch_dir,
  batch_size = 250L,
  dry_run = TRUE,
  verbose = FALSE
)

batch_report[, c("id", "batch_folder_name", "dest_file_name", "status")]
```

---

# English version

## Objective

This guide documents an end-to-end workflow for preparing camera trap data:

`rename_images() -> process_metadata() -> generate_plot() (optional) -> process_training_images() -> copy_in_batches()`.

## Inputs, outputs, and generated files by stage

| Stage | Minimum input | In-memory output | Files written |
|---|---|---|---|
| `rename_images()` | `input_dir` containing images | Result tibble (or a list with `plan` + `result`) | Creates a site folder and copies renamed files |
| `process_metadata()` | Folder containing renamed images | Metadata tibble | Writes a metadata CSV |
| `generate_plot()` | Data frame and columns used for aesthetics | `ggplot` object | None |
| `process_training_images()` | CSV with `Directory` and `FileName` | Sample tibble | Creates `dest_dir`, writes sample and annotation CSVs, and optionally copies images |
| `copy_in_batches()` | Data frame with `id` and `path` | Report data frame | Creates batch folders and copies files (or simulates the operation with `dry_run`) |

## Reproducible pipeline with temporary paths

```{r}
library(cam2model)

# Temporary paths
raw_dir <- tempfile("cam2model_raw_")
renamed_dir <- tempfile("cam2model_renamed_")
train_dir <- tempfile("cam2model_train_")
batch_dir <- tempfile("cam2model_batches_")

dir.create(raw_dir, recursive = TRUE)
dir.create(renamed_dir, recursive = TRUE)
dir.create(train_dir, recursive = TRUE)

# NOTE: rename_images() and process_metadata() require real images (EXIF).
# These calls are shown for reference; the following stages use synthetic data.

# renamed <- rename_images(
#   input_dir = raw_dir,
#   output_dir = renamed_dir,
#   site_name = "demo_site"
# )

# metadata <- process_metadata(
#   output_dir = renamed_dir,
#   output_file = "metadata.csv",
#   UserComment = FALSE
# )

# ------------------------------------------------------------------
# Minimal synthetic metadata to demonstrate process_training_images()
# ------------------------------------------------------------------
src_dir <- tempfile("cam2model_src_")
dir.create(src_dir, recursive = TRUE)

img1 <- file.path(src_dir, "img1.jpg")
img2 <- file.path(src_dir, "img2.jpg")
writeBin(charToRaw("x"), img1)
writeBin(charToRaw("y"), img2)

metadata_tbl <- data.frame(
  Directory = c(src_dir, src_dir),
  FileName = c("img1.jpg", "img2.jpg"),
  File_hour = c(9, 14),
  stringsAsFactors = FALSE
)
metadata_csv <- tempfile("cam2model_metadata_", fileext = ".csv")
readr::write_csv(metadata_tbl, metadata_csv)

sampled <- process_training_images(
  metadata_file = metadata_csv,
  dest_dir = train_dir,
  output_sample_file = "sampled_images.csv",
  output_annotation_file = "annotation_data.csv",
  sample_proportion = 1,
  copy_images = FALSE,
  show_progress = FALSE
)

sampled
```

## Optional plot

```{r}
plot_data <- data.frame(
  Image_dttm = as.POSIXct("2024-08-01 00:00:00", tz = "UTC") + 0:3 * 3600,
  bLuma = c(120, 130, 125, 140),
  Camera = c("C1", "C1", "C2", "C2")
)

generate_plot(
  processed_metadata = plot_data,
  x = Image_dttm,
  y = bLuma,
  color = Camera,
  facets = Camera
)
```

## Batch copying (dry run)

```{r}
batch_report <- copy_in_batches(
  df = data.frame(
    id = sprintf("img_%03d", seq_len(nrow(sampled))),
    path = sampled$file_path,
    stringsAsFactors = FALSE
  ),
  output_dir = batch_dir,
  batch_size = 250L,
  dry_run = TRUE,
  verbose = FALSE
)

batch_report[, c("id", "batch_folder_name", "dest_file_name", "status")]
```
